臺灣彰化地方法院刑事判決　　　　　　　 96年度訴字第435號
公　訴　人　臺灣彰化地方法院檢察署檢察官
被　　　告　甲○○
上列被告因違反毒品危害防制條例案件，經檢察官提起公訴（96
年度毒偵字第575 號），本院判決如下：
    主  文
甲○○施用第一級毒品，處有期徒刑陸月，扣案之空塑膠袋壹個
沒收；又施用第二級毒品，處有期徒刑月，扣案之甲基安非他
命壹包（毛重零點玖公克），沒收銷燬之。應執行有期徒刑捌月
，扣案之空塑膠袋壹個沒收，甲基安非他命壹包（毛重零點玖公
克），沒收銷燬之。
    犯罪事實
一、甲○○前曾於民國94年間，因施用毒品案件，經本院以94年
    度毒聲字第697 號裁定，送觀察、勒戒後，認無繼續施用毒
    品之傾向，於94年10月20日執行完畢釋放出所。詎其仍不知
    警惕，復基於施用第一級毒品海洛因之犯意，於96年1 月23
    日晚上9 時許，在其位於彰化縣埔心鄉○○村鎮○街242 號
    住處2 樓房間內，以將海洛因粉末摻入香煙內燒烤吸煙方式
    ，施用第一級毒品海洛因1 次；其另行起意，基於施用第二
    級毒品甲基安非他命之犯意，於96年1 月24日下午某時，在
    其前開住處內，以將甲基安非他命置入其所有玻璃球內燒烤
    吸煙方式，施用第二級毒品甲基安非他命1 次。嗣於96年 1
    月25日下午5 時30分，經警持本院核發之搜索票，至其上址
    住處搜索，當場查扣其所有供其施用海洛因所剩之空塑膠袋
    1 個，及其所有供其施用之甲基安非他命1 包（毛重0.9 公
    克）。
二、案經彰化縣警察局溪湖分局報告臺灣彰化地方法院檢察署檢
    察官偵查起訴。
    理  由
一、上揭被告甲○○施用第一級毒品海洛因及第二級毒品甲基安
    非他命之犯罪事實，業據被告於本院審理時坦承不諱，且被
    告於96年1 月25日晚上8 時為警查獲後所採集之尿液經送檢
    驗，其結果確呈海洛因及甲基安非他命陽性反應，此有彰化
    縣警察局溪湖分局96年1 月25日委託檢驗尿液代號與真實姓
    名對照認證單及詮昕科技股份有限公司96年2 月6 日濫用藥
    物尿液檢驗報告各1 紙在卷可稽（見警卷及毒偵卷第12頁）
    。此外，復有於96年1 月25日下午5 時30分許，經警持本院
    所核發之搜索票至被告前開住處執行搜索，所當場扣得屬被
    告所有，供其施用海洛因之空塑膠袋1 個，及供其施用之甲
    基安非他命1 包（毛重0.9 公克）等物扣案足資佐證。則被
    告就其分別於96年1 月23日晚上9 時許，及96年1 月24日下
    午，分別施用第一級毒品海洛因及施用第二級毒品甲基安非
    他命各1 次之自白，核與事實相符，均堪採信。又被告前曾
    於94年間，因施用毒品案件，經本院以94年度毒聲字第 697
    號裁定，送觀察、勒戒後，認無繼續施用毒品之傾向，於94
    年10月20日執行完畢釋放出所等情，有臺灣高等法院被告前
    案紀錄表存卷可參，其於觀察、勒戒執行完畢釋放後，5 年
    內再為施用第一級毒品海洛因及第二級毒品甲基安非他命之
    犯行，事證明確，被告施用第一級毒品海洛因、第二級毒品
    甲基安非他命之犯行，均堪認定。
二、按海洛因及甲基安非他命分係毒品危害防制條例所定之第一
    級毒品、第二級毒品，不得非法施用。查被告前因施用毒品
    案件，經觀察勒戒執行完畢後，復於5 年內再度施用第一級
    毒品海洛因1 次及甲基安非他命1 次，核其所為，分係犯毒
    品危害防制條例第10條第1 項之施用第一級毒品罪及同條例
    第10條第2 項之施用第二級毒品罪。其為供施用第一級毒品
    、第二級毒品而持有該級毒品之低度行為，均應為施用之高
    度行為所吸收，均不另論罪。又被告所犯施用第一級毒品罪
    及施用第二級毒品罪，犯意各別，罪名不同，應予分論併罰
    之。爰審酌被告已因施用毒品案件，經歷觀察、勒戒處遇措
    施，卻未能知所收斂而遠離毒害，戒毒意志尚非堅定，品行
    非端，惟念及被告於犯罪後尚能坦承犯行，態度堪稱良好，
    且施用毒品固戕害個人健康至深，然就他人權益之侵害仍屬
    有限，及其犯罪目的、手段、施用毒品海洛因及甲基安非他
    命之次數等一切情狀，核情分別量處如主文所示之刑，及定
    其應執行之刑。至扣案之塑膠袋1 個，原係被告所有，供其
    施用海洛因所用之物，應依刑法第38條第1 項第2 款規定，
    宣告沒收之；又扣案之甲基安非他命1 包（毛重0.9 公克）
    ，係供被告施用而查獲之毒品，應依毒品危害防制條例第18
    條第1 項前段規定，宣告沒收銷燬之。
三、公訴意旨另謂以：被告基於施用海洛因之包括一罪犯意，自
    95 年12 月間某日起，至96年1 月23日晚上9 時前某時（不
    包括96年1 月23日晚上9 時），均在其位於彰化縣埔心鄉○
    ○村鎮○街242 號住處，施用海洛因多次，因認被告此部分
    另涉有毒品危害防制條例第10條第1 項之施用第一級毒品罪
    嫌；另被告亦基於甲基安非他命之包括一罪犯意，自95年12
    月間某日起，至96年1 月24日下午某時前（不包括96年1 月
    24日下午該次）在其上址住處，施用甲基安非他命多次，因
    認被告此部分另涉有毒品危害防制條例第10條第2 項之施用
    第二級毒品罪嫌。按犯罪事實應依證據認定之，無證據不得
    認定犯罪事實，刑事訴訟法第154 條第2 項定有明文；復按
    被告之自白，不得作為有罪判決之唯一證據，仍應調查其他
    必要之證據，以察其是否與事實相符，刑事訴訟法第156 條
    第2 項亦定有明文。公訴人認被告涉有此部分施用第一級毒
    品海洛因、第二級毒品甲基安非他命之罪嫌，無非係以被告
    之惟一自白為其論據。質之被告於本院審理時，固坦認有上
    開施用海洛因及甲基安非他命之行為，惟查：被告就前揭其
    有於95年12月間某日起，至96年1 月23日晚上9 時前某時（
    不包括96年1 月23日晚上9 時），施用海洛因多次；及於95
    年12月間某日起，至96年1 月24日下午某時前（不包括96年
    1 月24日下午該次），施用甲基安非他命多次之供述，除被
    告之唯一自白外，並無其他證據足以佐認與事實相符，依前
    開刑事訴訟法所定之證據法則，自尚難逕單以被告之自白，
    認定被告確有於上開時間，施用海洛因及甲基安非他命多次
    ，而以被告之上開自白作為該部分有罪判決之唯一證據。此
    外，復查無其他積極之證據足認被告有何此部分施用海洛因
    及甲基安非他命之犯行，惟公訴人認該部分與前開被告經判
    決有罪之施用海洛因及甲基安非他命之犯行間，各具有包括
    一罪之關係，爰均不另為無罪之諭知。
據上論斷，應依刑事訴訟法第299 條第1 項前段，毒品危害防制
條例第10條第1 項、第2 項、第18條第1 項前段，刑法第11條、
第51條第5款、第38條第1項第2款，判決如主文。
本案經檢察官吳宗達到庭執行職務。
中　　華　　民　　國　　96　　年　　4 　　月　　10　　日
                  刑事第五庭  審判長法  官  許旭聖
                                    法  官  吳俊螢
                                    法  官  簡婉倫
以上正本證明與原本無異。
如不服本判決，應於判決送達後10日內，向本院提出上訴狀（須
附繕本），上訴於臺灣高等法院臺中分院。
中　　華　　民　　國　　96　　年　　4 　　月　　10　　日
                                    書記官
附錄本案論罪科刑法條
毒品危害防制條例第10條
施用第一級毒品者，處 6 月以上 5 年以下有期徒刑。
施用第二級毒品者，處 3 年以下有期徒刑。
